【裁判字號】    98,裁,2309
【裁判日期】    980924
【裁判案由】    營業稅
【裁判全文】
最  高  行  政  法  院  裁  定
                                      98年度裁字第2309號
上  訴  人  淞博科技股份有限公司
代  表  人  甲○○
被 上訴 人  財政部高雄市國稅局
代  表  人  乙○○
上列當事人間營業稅事件，上訴人對於中華民國98年5月14日高
雄高等行政法院97年度訴字第949號判決，提起上訴，本院裁定
如下：
    主  文
上訴駁回。
上訴審訴訟費用由上訴人負擔。
    理  由
一、按對於高等行政法院判決之上訴，非以其違背法令為理由，
    不得為之，行政訴訟法第242條定有明文。依同法第243條第
    1項規定，判決不適用法規或適用不當者，為違背法令；而
    判決有同條第2項所列各款情形之一者，為當然違背法令。
    是當事人對於高等行政法院判決上訴，如依行政訴訟法第24
    3條第1項規定，以高等行政法院判決有不適用法規或適用不
    當為理由時，其上訴狀或理由書應有具體之指摘，並揭示該
    法規之條項或其內容；若係成文法以外之法則，應揭示該法
    則之旨趣，倘為司法院解釋或本院之判例，則應揭示該判解
    之字號或其內容。如以行政訴訟法第243條第2項所列各款情
    形為理由時，其上訴狀或理由書，應揭示合於該條項各款之
    事實。上訴狀或理由書如未依此項方法表明者，即難認為已
    對高等行政法院判決之違背法令有具體之指摘，其上訴自難
    認為合法。
二、緣上訴人於民國92年2月至8月間購進貨物新臺幣（下同）2,
    727,087元，未依法取得憑證，而以非實際交易對象之涉嫌
    虛設行號翊精企業有限公司（下稱翊精公司）所開立統一發
    票31紙，作為進項憑證申報扣抵銷項稅額，虛報進項稅額
    136,354元，經被上訴人查獲，審理違章成立，核定補徵營
    業稅136,354元，並按所漏稅額處3倍罰鍰409,000元（計至
    百元止）。上訴人不服，申請復查未獲變更；提起訴願亦遭
    決定駁回；遂提起行政訴訟，經高雄高等行政法院97年度訴
    字第949號判決駁回，上訴人對之提起上訴，主張：上訴人
    係應出賣人要求以現金給付，並未違反一般交易常情，且所
    謂一般交易常情究為所指，原判決均未於理由中說明，僅以
    上訴人付款金額以支票及現金給付差異，及推論上訴人給付
    翊精公司之貨款有違一般交易常情，有判決不備理由且違背
    論理法則之違法。原判決就發票之填寫未依職權調查，僅憑
    兩張發票係由上訴人之記帳代理人陳麗環小姐補填日期，即
    謂翊精公司交予上訴人之發票有虛偽不實之情事，且亦不傳
    訊陳麗環小姐以查明，有判決調查未盡及判決不備理由之違
    法。有關翊精公司與上訴人間之交易，經檢察機關查明屬實
    ，未就此部分予以起訴，原判決置有利上訴人之證據資料不
    問，亦未於理由中說明何以不採，有判決不備理由之違法等
    語，雖以該判決違背法令為由，惟核其上訴理由，係就原審
    取捨證據、認定事實之職權行使，指摘其為不當，並就原審
    已論斷者，泛言未論斷，或就原審所為論斷，泛言其論斷矛
    盾，而非具體說明其有何不適用法規或適用法規不當之情形
    ，並揭示該法規之條項或其內容，及合於行政訴訟法第243
    條第2項所列各款之事實，難認對該判決之如何違背法令已
    有具體之指摘。依首開規定及說明，應認其上訴為不合法。
三、據上論結，本件上訴為不合法。依行政訴訟法第249條第1項
    前段、第104條、民事訴訟法第95條、第78條，裁定如主文
    。
中    華    民    國    98    年    9     月    24    日
                    最高行政法院第四庭
                        審判長法官  劉  鑫  楨
                              法官  林  茂  權
                              法官  劉  介  中
                              法官  曹  瑞  卿
                              法官  陳  鴻  斌
以  上  正  本  證  明  與  原  本  無  異
中    華    民    國    98    年    9     月    25    日
                              書記官  張  雅  琴


司法院資訊處製作；財團法人民間司法改革基金會備份。
